【裁判字號】    96,交訴,110
【裁判日期】    970506
【裁判案由】    公共危險等
【裁判全文】
臺灣板橋地方法院刑事判決             96年度交訴字第110號
公  訴  人  臺灣板橋地方法院檢察署檢察官
被      告  丙○○
                    （現另案在臺灣臺北監獄臺北分監執行中
上列被告因公共危險等案件，經檢察官提起公訴（96年度偵字第
10275 號），被告於準備程序中就被訴事實為有罪之陳述，經本
院合議庭裁定由受命法官獨任進行簡式審判程序，本院判決如下
：
    主  文
丙○○因過失傷害人，處拘役伍拾日，如易科罰金，以新臺幣壹
仟元折算壹日。又駕駛動力交通工具肇事，致人受傷而逃逸，累
犯，處有期徒刑捌月。
    事  實
一、丙○○前因違反毒品危害防制條例案件，經本院以93年度訴
    字第1462號判決就施用第一級毒品部分判處有期徒刑7 月，
    施用第二級毒品部分判處有期徒刑4 月，應執行有期徒刑10
    月確定，於民國94年11月18日執行完畢。其未領有駕駛執照
    ，仍於96年5 月2 日晚間9 時35分許，駕駛車號K6-9355 號
    自用小客車，沿臺北縣中和市○○街行駛，途經新生街、民
    樂路交岔路口，本應注意汽車在同一車道行駛時，除擬超越
    前車外，後車與前車之間應保持隨時可以煞停之安全距離，
    並應注意車前狀況，隨時採取必要之安全措施，而當時天候
    晴，夜間有照明，柏油路面乾燥，無缺陷，無障礙物，視距
    良好，並無不能注意之情事，竟疏於注意，貿然前行，因而
    追撞同向車道前方乙○○騎乘之車牌號碼WSR-695 號輕型機
    車，致乙○○人、車倒地，受有右手、左手肘挫擦傷及臀部
    挫傷之傷害。丙○○明知汽車駕駛人駕駛汽車肇事致人受傷
    ，應即採取救護或其他必要之措施，不得駛離，而其駕車不
    慎撞擊乙○○騎乘之機車，已見乙○○受傷，竟不為必要之
    救助，逕行駛離，復於新生街、民樂路交岔路口，擦撞甲○
    ○駕駛之車牌號碼7925-MR 號自用小貨車後，續往中山路方
    向逃逸，經甲○○駕車追趕，在中山路2 段660 號前將之攔
    停。
二、案經乙○○訴由臺北縣政府警察局中和分局報請臺灣板橋地
    方法院檢察署檢察官偵查起訴。
    理  由
一、上揭事實，業據被告丙○○於警詢、檢察官訊問及本院審理
    時坦承不諱，核與告訴人乙○○於警詢時指訴及檢察官訊問
    時具結證述之情節相符，並經證人甲○○於警詢及檢察官訊
    問時具結證述明確。此外，復有道路交通事故調查報告表暨
    現場圖1 件、照片30幀、亞東紀念醫院診斷證明書1 件在卷
    可資佐證，俱徵被告前揭不利於己之自白與事實相符。次按
    汽車在同一車道行駛時，除擬超越前車外，後車與前車之間
    應保持隨時可以煞停之距離，並應注意車前狀況，隨時採取
    必要之安全措施，道路交通安全規則第94條第1 項、第3 項
    分別定有明文，此為汽車駕駛人駕駛汽車應盡之注意義務。
    而依卷附道路交通事故調查報告表所示，本件交通事故發生
    時，天候晴，夜間有照明，柏油路面乾燥，無缺陷，無障礙
    物，視距良好，當無不能注意之情事，倘被告駕駛車輛能注
    意車前狀況，與前車保持安全距離，隨時採取必要之安全措
    施，當不致追撞告訴人騎乘之機車，致告訴人受傷。從而，
    被告之過失，及其過失行為與告訴人受傷結果間之相當因果
    關係，均至為灼然。綜上，本案事證明確，被告犯行堪予認
    定。
二、核被告所為，係犯刑法第284 條第1 項前段過失傷害罪及第
    185 條之4 駕駛動力交通工具肇事致人受傷而逃逸罪。被告
    所犯上開二罪，犯意各別，行為互殊，應予分論併罰。被告
    為汽車駕駛人，無駕駛執照駕車，因而致人受傷，依法應負
    過失傷害刑事責任，所犯過失傷害罪，應依道路交通管理處
    罰條例第86條第1 項規定，加重其刑。又被告有如本判決事
    實欄所述論罪科刑之執行紀錄，有臺灣高等法院被告前案紀
    錄表存卷為憑，其於徒刑執行完畢後5 年內故意再犯上開有
    期徒刑以上之肇事逃逸罪，為累犯，應依刑法第47條第1 項
    規定，就此部分加重其刑。爰審酌被告駕車疏於注意而肇事
    ，致告訴人受傷，復未即予救護，逕行逃逸，應嚴予非難，
    兼衡其素行、智識程度、過失情節及所肇告訴人傷勢，暨被
    告犯後雖坦承犯行，然未能與告訴人達成和解之態度等一切
    情狀，分別量處如主文所示之刑，並諭知拘役部分易科罰金
    之折算標準，以資懲儆。
據上論斷，應依刑事訴訟法第273 條之1 第1 項、第299 條第1
項前段，刑法第185 條之4 、第284 條第1 項前段、第47條第1
項、第41條第1 項前段，刑法施行法第1 條之1 第1 項、第2 項
前段，道路交通管理處罰條例第86條第1 項，判決如主文。
本案經公訴人張誌洋到庭執行職務。
中    華    民    國    97    年    5     月    6     日
                        交通法庭  法  官  廖  怡  貞
以上正本證明與原本無異
如不服本判決，得自收受送達翌日起10日內，向本院提出上訴狀
，上訴於臺灣高等法院（須附理由及繕本）
                                  書記官  林  惠  齡
中    華    民    國    97    年    5     月    9     日
附錄本案論罪科刑法條全文：
刑法第185 條之4
（肇事逃逸罪）
駕駛動力交通工具肇事，致人死傷而逃逸者，處6 月以上5 年以
下有期徒刑。
中華民國刑法第284條
（過失傷害罪）
因過失傷害人者，處6 月以下有期徒刑、拘役或500 元以下罰金
，致重傷者，處1 年以下有期徒刑、拘役或500 元以下罰金。
從事業務之人，因業務上之過失傷害人者，處1 年以下有期徒刑
、拘役或1000元以下罰金，致重傷者，處3 年以下有期徒刑、拘
役或2000元以下罰金。


司法院資訊處製作；財團法人民間司法改革基金會備份。
